【裁判字號】    90,訴,105
【裁判日期】    900508
【裁判案由】    恐嚇取財等
【裁判全文】
臺灣基隆地方法院刑事判決                            九十年度訴字第一０五號
    公  訴  人  臺灣基隆地方法院檢察署檢察官
    被      告  乙○○
右列被告因恐嚇取財等案件，經檢察官提起公訴（八十九年度偵字第二八六三號），
本院判決如左：
    主  文
乙○○共同意圖為自己不法之所有，以恐嚇使人將本人之物交付，累犯，處有期徒刑
捌月。
    事  實
一、乙○○曾因賭博案件，經台灣士林地方法院於民國（下同）八十四年十二月十四
    日判處有期徒刑五月確定，於八十五年四月九日易科罰金執行完畢，猶不知戒慎
    ，緣甲○○（現拘提中）於八十九年二月二十八日上午九時三十分許，在台北市
    ○○○路環亞百貨公司十五樓之凱撒三溫暖店內洗三溫暖時，因鄰床之陳○○認
    甲○○與其同為同性戀者，即以手觸摸甲○○之大腿內側作為探試，兩人遂因此
    相互交談，甲○○斯時謊稱姓名為陳國仁，向陳○○套話，俟甲○○得知陳○○
    為基隆市○○學校教師後，竟與同行之乙○○基於意圖為自己不法所有之概括犯
    意聯絡，以陳○○對甲○○性騷擾為由，共同將陳○○帶往台北市○○○路上一
    家西餐廳談判和解事宜，甲○○對陳○○揚言必須交付新台幣（以下同）二十萬
    元，否則將把陳○○為同性戀之事，散佈至其所任職之學校，讓陳○○無法繼續
    教書，並將告知其家人，乙○○則向陳○○稱「你完蛋了，碰到一個黑白兩道都
    認識的人」，致陳○○心生畏懼而與甲○○、乙○○一同搭乘計程車至陳○○位
    於基隆市之家中拿取提款卡，並至郵局自動櫃員機先以自己之提款卡提領現金十
    萬元交予甲○○，繼以轉帳方式將十萬元現金轉入乙○○提供之郵局帳戶內，再
    由乙○○將該十萬元現金提領出來交付給甲○○，乙○○則與甲○○於取得前揭
    二十萬元現金後，隨即離去。
二、案經基隆市警察局移請台灣基隆地方法院檢察署檢察官偵查起訴。
    理  由
一、訊據被告乙○○固坦承有與被告甲○○在凱撒三溫暖店內遇到被害人陳○○，並
    與甲○○、陳○○一同搭乘計程車至陳○○位於基隆市家中取提款卡至郵局自動
    櫃員機提領現金，且將其所有之金融卡借予甲○○以利陳○○轉帳等情，惟矢口
    否認有何恐嚇被害人陳○○犯行，辯稱：因甲○○欠伊錢才把金融卡借給他，且
    未有向被害人為「你完蛋了，碰到一個黑白兩道都認識的人」之表示云云。然查
    ，右揭事實，業據被害人陳○○指訴綦詳，並有翻拍提款錄影帶相片、被告乙○
    ○開立之郵局帳戶（局號○四一一○七─七、帳戶○四七九七四─○）查詢最近
    交易詳情影本在卷可稽，若被告乙○○未參與被告甲○○向被害人陳○○恐嚇取
    財乙事，為何會與被告甲○○同往被害人陳○○位於基隆之家中，並將自己之提
    款卡予被害人陳○○轉帳供被告甲○○領取鉅款，卻分毫未取回所稱甲○○積欠
    之款項？且被害人陳○○與被告乙○○素不相識，亦無怨隙，倘被告無出言「你
    完蛋了，碰到一個黑白兩道都認識的人」等語恐嚇，致被害人陳○○心生畏懼，
    被害人陳○○焉會陸續受被告甲○○之脅交付款項，而遲遲不敢報警？是被告乙
    ○○上開所辯，純屬事後卸責之詞，要無可採，事證明確，犯行洵堪認定。
二、核被告乙○○所為，係犯刑法第三百四十六條第一項恐嚇取財罪。被告乙○○與
    甲○○間，就恐嚇取財犯行，有犯意聯絡及行為分擔，為共同正犯。查被告乙○
    ○前因賭博案件，經台灣士林地方法院於八十四年十二月十四日判處有期徒刑五
    月確定，於八十五年四月九日易科罰金執行完畢，有台灣高等法院被告全國前案
    紀錄表在卷可憑，其於有期徒刑執行完畢後，五年以內再犯有期徒刑以上之罪，
    為累犯，應依刑法第四十七條之規定加重其刑。茲審酌被告乙○○出於一時貪慾
    ，受被告甲○○之蠱惑，利用被害人陳○○不願表露其為同性戀之心態，與甲○
    ○共同恐嚇被害人陳○○，對被害人陳○○經濟上及心理上所造成之損害甚大，
    暨犯罪後仍飾詞狡辯等一切情狀，量處如主文所示之刑。
三、同案被告甲○○現拘提中，另為審結。
據上論斷，應依刑事訴訟法第二百九十九條第一項前段，刑法第二十八條、第三百四
十六條第一項、第四十七條，罰金罰鍰提高標準條例第一條前段，判決如主文。
本案經檢察官黃士元到庭執行職務。
中      華      民      國      九十      年      五      月      八    日
                                臺灣基隆地方法院刑事第三庭
                                    法      官  林  玉  珮
右正本證明與原本無異。
對於本件判決如有不服，應於收受送達後十日內，向本院提出上訴書狀，上訴於臺灣
高等法院，並按他造當事人之人數附具繕本。
                                  書  記  官  陳  俊  德
中      華      民      國      九十      年      五      月      十    日
附錄論罪法條
刑法第三百四十六條第一項：
意圖為自己或第三人不法之所有，以恐嚇使人將本人或第三人之物交付者，處六月以
上五年以下有期徒刑，得併科一千元以下罰金。


司法院資訊處製作；財團法人民間司法改革基金會備份。
